【裁判字號】    97,交聲,2969
【裁判日期】    980106
【裁判案由】    交管條例聲異
【裁判全文】
臺灣板橋地方法院交通法庭裁定        97年度交聲字第2969號
原處分機關  交通部公路總局臺北區監理所
異  議  人  甲○○
上列異議人因不服原處分機關於民國97年10月28日所為北監自裁
字裁40-ZFA036660號違反道路交通管理事件裁決書所為處分，經
聲明異議，本院裁定如下：
    主  文
異議駁回。
    理  由
一、本件聲明異議意旨詳如附件聲明異議狀所載。
二、按汽車行駛於高速公路、快速道路或設站管制之道路，不遵
    使用限制、禁止、行車管制及管理事項之管制規則而有未依
    規定使用路肩之情形者，處汽車駕駛人新臺幣三千元以上六
    千元以下罰鍰，並記違規點數一點，道路交通管理處罰條例
    第33條第1 項第9 款、第63條第1 項第1 款分別定有明文。
三、經查：異議人於民國（同）97年3 月22日13時10分許，駕駛
    4817-TK 號自小客車，行經國道三號南下49.9公里處，違規
    行駛路肩乙情，業據異議人於聲明異議狀中所不否認在卷，
    復有內政部警政署國道公路警察局「舉發違反道路交通管理
    事件通知單」及其違規照片影本各乙紙，在卷可稽，足堪認
    定。雖異議人以三峽郵局延宕上開「舉發違反道路交通管理
    事件通知單」之送達，致逾期加罰云云，惟按道路交通管理
    事件統一裁罰基準及處理細則第5 條規定，處理違反道路交
    通管理事件，有關文書送達之程序，依行政程序法之規定而
    送達，於應受送達人之住居所、事務所或營業所為之；於應
    送達處所不獲會晤應受送達人時，得將文書付與有辨別事理
    能力之同居人、受僱人或應送達處所之接收郵件人員；送達
    ，不能依前開規定為之者，得將文書寄存送達地之地方自治
    或警察機關，並作送達通知書兩份，1 份黏貼於應受送達人
    住居所、事務所、營業所或其就業處所門首，另1 份交由鄰
    居轉交或置於該送達處所信箱或其他適當位置，以為送達；
    前項情形，由郵政機關為送達者，得將文書寄存於送達地之
    郵政機關，行政程序法第72條第1 項、第73條第1 項及第74
    條第1 項、第2 項分別定有明文。再按民事訴訟法第138 條
    第2 項規定，寄存送達，自寄存之日起，經10日發生效力。
    此係因應受送達人未必能即時領取訴訟文書而知悉其內容，
    故特設此規定以保障其權益。行政程序法雖未如前述民事訴
    訟法增設第138 條第2 項規定，但基於保障應受送達人權益
    之同一理由，解釋上應認為有上開規定之類推適用。是內政
    部警政署國道公路警察局所填製上開「舉發違反道路交通管
    理事件通知單」乙紙，業據依法掛號寄送至異議人「台北縣
    三峽鎮○○路94號7 樓之2 」住所地址，惟因未晤異議人本
    人或其合法受領之同居人或受僱人，而於97年4 月30日依法
    寄存在台北縣三峽鎮三峽郵局，並製作通知書二份黏貼及置
    於異議人上址信箱或其他適當地點，以為送達乙情，此有內
    政部警政署國道公路警察局第六警察隊樹林分隊送達證書乙
    紙可佐，足證上開「舉發違反道路交通管理事件通知單」，
    依法應已合法寄存送達予異議人收受，雖異議人辯稱未曾收
    受上開舉發通知單云云，然異議人當時確係設籍在前揭處所
    ，則內政部警政署國道公路警察局將上開舉發通知單依上揭
    行政程序法規定為寄存送達，自無違法之處。綜上所述，本
    件原處分機關以異議人上開違規行為明確，依道路交通管理
    處罰條例第33條第1 項第9 款、第63條第1 項第1 款之規定
    ，裁處異議人新台幣6000元之罰鍰，並記違規點數1 點，揆
    諸上述，自應無任何違法或不當之處。茲本件異議人不服原
    處分機關所為上開裁決書之處分，聲明異議，而空言指摘云
    云，揆諸上述，為無理由，應予駁回。
據上論斷，應依道路交通案件處理辦法第19條，裁定如主文。
中    華    民    國    98    年    1     月    6     日
                    交通法庭  法  官  林 晏 鵬
上列正本證明與原本無異。
如不服本裁定，應於裁定送達後五日內敘明抗告理由，向本院提
出抗告狀。
                              書記官  陳 映 孜
中    華    民    國    98    年    1     月    6     日


司法院資訊處製作；財團法人民間司法改革基金會備份。
